臺灣臺中地方法院刑事判決　　九十年度中簡上字第四五九號
　　上　訴　 人 台灣台中地方法院檢察署檢察官
　　被　　　告　甲○○
右上訴人因被告違反電業法案件，不服本院臺中簡易庭九十年度中簡字第一六二七號
中華民國九十年十月十六日第一審簡易判決（聲請案號：九十年度偵字第一三六四八
號）提起上訴，本院管轄第二審之合議庭判決如左：
    主  文
原判決撤銷。
甲○○共同損壞公務員職務上委託第三人掌管之文書，處有期徒刑伍月，如易科罰金
，以參佰元折算壹日。
    事  實
一、甲○○於民國 (下同）九十年六月二十八日意圖為自己不法之所有，與某不詳姓
    名年籍成年人之洪姓男子共同基於犯意聯絡及行為分擔，由該洪姓男子將甲○○
    家中（台中市○○路○段二八四號之八）一樓電力計電度錶（電號000000
    00，電表號碼00000000號）及二、三樓電力計電鍍表（電號0000
    0000號，電表號碼00000000號）上屬公務員之台灣電力公司承辦人
    員職務上委託其保管之電錶之封印鎖、封印鉛塊損壞後，擅自破壞電表內部結構
    器，使電表計量器失效，接續竊取電流使用，足以生損害於台灣電力公司，嗣於
    同年七月二十五日中午十二時許，為台灣電力公司稽查人員沈振錄會同警方當場
    查獲，並扣得前開電錶二個，經核算其約竊得新台幣 (下同）二千至三千元之電
    流使用。
二、案經台中市警察局第四分局報請臺灣台中地方法院檢察署檢察官偵查後聲請簡易
    判決處刑。
    理  由
一、右揭事實，業據被告於本院審理中坦承不諱，並有台中市警察局第四分局西屯分
    駐所警員職務報告、扣押筆錄各一紙、現場照片四張、台灣電力公司用電實地調
    查書各一紙附卷可憑及電錶二個扣案可稽，核與台灣電力公司稽查員沈振錄證述
    情節相符，顯見被告之自白與事實相符，本案事證明確，被告犯行洵堪認定。
二、查台灣電力公司電表外之封印鎖、封印鉛塊，係該公司用以證明該電表之封印，
    為台灣電力公司所加封，即與刑法第二百二十條所稱足以為表示其用意之證明者
    相當，自應以文書論，且已隨同出租之電表箱、電表（含封印鎖及簡易鎖）由用
    戶保管，被告與第三人共同加以損壞，核犯刑法第一百三十八條之損壞公務員職
    務上委託第三人掌管文書罪；又其破壞電表，足以改變電度表結構，使電度表失
    效不準，接續竊取電流使用之所為，核係犯電業法第一百零六條第三款之竊電罪
    。所犯前開二罪間有方法結果之牽連關係，應從一重論以刑法第一百三十八條之
    毀壞公務員職務上委託第三人掌管文書罪。被告與洪姓不詳真實姓名年籍成年人
    彼此間，有犯意聯絡及行為分擔，均屬共同正犯。上訴意旨以原審判決漏未論及
    刑法第一百三十八條之損壞公務員委託第三人掌管文書罪為由聲明上訴，為有理
    由，原審判決適用法律有上述違誤之情形，自應由本院予以撤銷改判，並審酌被
    告本案犯罪之動機、目的、手段、所生危害及犯罪後坦承犯行之態度等一切情狀
    ，量處如主文第二項所示之刑，並諭知易科罰金之折算標準。
據上論斷，應依刑事訴訟法第四百五十五條之一第一項、第三項、第三百六十九條第
一項前段、第三百六十四條、第二百九十九條第一項前段，電業法第一百零六條第三
款，刑法第十一條前段、第二十八條、第一百三十八條、第五十五條，罰金罰鍰提高
標準條例第一條前段、第二條，判決如主文。
中    華    民    國      九十一      年       二      月     五    日
      臺灣臺中地方法院刑事第二庭
                                      審判長法  官  張 智 雄
                                            法  官  莊 嘉 蕙
                                            法  官  陳 如 玲
右正本證明與原本無異。
不得上訴。
                                            書記官
中    華    民    國      九十一      年       二      月     七    日
附錄論罪科刑法條
刑法第一百三十八條：毀棄、損壞或隱匿公務員職務上掌管或委託第三人掌管之文書
、圖畫、物品，或致令不堪用者，處五年以下有期徒刑。
